臺灣新竹地方法院刑事判決
110年度易字第542號
公  訴  人  臺灣新竹地方檢察署檢察官
被      告  徐國昌



列被告因竊盜案件，經檢察官提起公訴（110年度偵字第5823號
），本院依簡式審判程序審理並判決如下：
    主  文
徐國昌犯竊盜罪，累犯，處有期徒刑參月，如易科罰金，以新臺
幣壹仟元折算壹日。
未扣案之犯罪所得新臺幣參仟壹佰元沒收，於全部或一部不能沒
收或不宜執行沒收時，追徵其價額。
    事  實
一、徐國昌於民國110年4月16日凌晨2時10分許，在新竹縣○○鎮○
    ○路○段000號美聯社超市前，見李康祥騎乘車牌號碼000-000
    號重型機車路過該處，便向李康祥請求搭便車，經李康祥應
    允搭載其同行，徐國昌於同日凌晨2時25分許，趁李康祥至
    新竹縣○○鎮○○路00號永和豆漿店下車用餐之際，竟基於意圖
    為自己不法所有之竊盜犯意，徒手自李康祥上開機車未上鎖
    之置物箱內取出皮夾，竊取李康祥皮夾內之現金新臺幣（下
    同）3,100元及台新銀行金融卡、中華郵政金融卡各1張，得
    手後搭乘李康祥上開機車至新竹縣○○鎮○○路○段000號教會，
    再步行返回其位於新竹縣○○鎮○○○路00號之住處。嗣李康祥
    發現上開物品遭竊，報警處理，經警通知徐國昌到案說明，
    並扣得上開失竊金融卡2張（已發還李康祥），始悉上情。
二、案經新竹縣政府警察局竹東分局報告臺灣新竹地方檢察署檢
    察官偵查起訴。
    理  由
一、本件被告徐國昌所犯竊盜罪，非死刑、無期徒刑、最輕本刑
    為3年以上有期徒刑之罪，被告於本院準備程序進行中，就
    被訴事實為有罪之陳述，經本院認合於刑事訴訟法第273條
    之1第1項之規定，裁定進行簡式審判程序，合先敘明。
二、上開事實業據被告徐國昌於偵查中、本院行準備程序及簡式
    審判程序中均坦白承認（見偵卷第46頁、本院卷第52至53頁
    、第56至57頁），核與證人即告訴人李康祥於警詢時之證述
    相符（見偵卷第7至9頁反面），並有員警於110年4月17日所
    出具之偵查報告、指認犯罪嫌疑人紀錄表、新竹縣政府警察
    局竹東分局扣押筆錄、扣押物品目錄表、扣押物品收據、贓
    物認領保管單各1份、扣案物品照片3張等件附卷可稽（偵卷
    第4頁、第10至19頁），足認被告前揭任意性自白與事實相
    符，應可採信，本件事證明確，被告竊盜犯行堪予認定，自
    應依法論科。
三、論罪科刑： 
（一）核被告徐國昌所為，係犯刑法第320條第1項之竊盜罪。
（二）被告前⑴曾於103年間因竊盜案件，經本院以103年度易字
      第84號判決判處有期徒刑6月確定；⑵又於103年間因竊盜
      及贓物等案件，經臺灣桃園地方法院以103年度易字第113
      9號判決判處有期徒刑1年及強制工作3年、有期徒刑4月，
      又經臺灣高等法院以104年度上易字第299號判決上訴駁回
      確定；⑶又於103年間因竊盜、偽造文書等案件，經本院以
      103年度易字第219號判決判處有期徒刑8月、拘役30日確
      定。上開⑴至⑶案件有期徒刑部分經臺灣高等法院以105年
      度聲字第3381號裁定應執行有期徒刑2年2月確定，於108年
      3月29日縮短刑期假釋出監，並於108年7月7日保護管束期
      滿未經撤銷，視為執行完畢，有臺灣高等法院被告前案紀
      錄表在卷可參，其於徒刑執行完畢後，5年以內故意再犯
      本件有期徒刑以上之罪，為累犯。參酌司法院釋字第775
      號解釋，法院應區分行為人所犯情節，裁量是否依刑法第
      47條第1項之累犯規定加重其刑，以避免因一律適用累犯
      加重規定，致生行為人所受刑罰超過其所應負擔之罪責，
      其人身自由因此遭受過苛之侵害，而不符憲法罪刑相當原
      則。本院審酌被告所犯之前案有多次竊盜之前科紀錄，經
      執行完畢後，理應生警惕作用，期待其返回社會後能因此
      自我控管，詎其再為本件竊盜犯行，足見其對刑罰之反應
      力薄弱，主觀惡性非輕，因認有加重其刑之必要，爰依刑
      法第47條第1項規定加重其刑。
（三）爰審酌被告前有多次竊盜前科，有前揭臺灣高等法院被告
      前案紀錄表附卷可參，且被告於本案犯罪相近之時點即11
      0年4月間，於本案相近之地點即新竹縣竹東鎮又犯下多起
      竊盜案件，分別經本院110年度竹東簡字第76號判處有期
      徒刑5月，及本院110年度易字第405號判決判處有期徒刑4
      月、4月、8月、8月、8月在案，有上開判決書可參，仍不
      思守法自制，循正當途徑獲取所需，竟為貪圖一己之私而
      竊取告訴人管領之財物，任意侵犯他人財產權益，守法意
      識薄弱，所為實不足取，惟念及被告本件竊盜手段尚稱平
      和，所竊取財物之價值不高、部分已尋回交告訴人具領保
      管，並考量被告於偵審中尚能坦認全部犯行之犯後態度，
      雖未賠償告訴人之損失，但已獲得告訴人之原諒（見本院
      卷第58頁），兼衡被告犯罪之動機、目的、自述教育程度
      為國中畢業、原於人力派遣公司上班、擔任工地之清潔人
      員、家庭經濟狀況勉持、已離婚、有兩名成年子女等一切
      情狀，量處如主文所示之刑，並諭知易科罰金之折算標準
      。
四、沒收：
（一）按犯罪所得，屬於犯罪行為人者，沒收之。前二項之沒收
      ，於全部或一部不能沒收或不宜執行沒收時，追徵其價額
      。犯罪所得已實際合法發還被害人者，不予宣告沒收或追
      徵，刑法第38條之1第1項、第3項、第5項分別定有明文。
（二）被告本件所竊得之現金3,100元部分，業據被告於偵查中
      及本院審理時自承已花用完畢（見偵卷第46頁、本院卷第
      57頁），然此屬被告之犯罪所得，爰依刑法第38條之1第1
      項前段、第3項之規定宣告沒收之，於全部或一部不能沒
      收或不宜執行沒收時，追徵其價額。
（二）至被告另竊得之告訴人所有之金融卡2張業已發還告訴人
      具領保管，有上開贓物認領保管單1紙在卷足考，依刑法
      第38條之1第5項之規定，爰不予宣告沒收或追徵。 
據上論斷，應依刑事訴訟法第273條之1第1項、第299條第1項前
段，判決如主文。
本案經檢察官許大偉提起公訴，檢察官劉得為到庭執行職務。
中　　華　　民　　國　　110 　年　　8 　　月　　27　　日
                  刑事第三庭    法　官　   賴淑敏
以上正本證明與原本無異。
如不服本判決應於收受送達後20日內向本院提出上訴書狀，並應
敘述具體理由；其未敘述上訴理由者，應於上訴期間屆滿後20日
內向本院補提理由書（均須按他造當事人之人數附繕本）「切勿
逕送上級法院」。告訴人或被害人如對於本判決不服者，應具備
理由請求檢察官上訴，其上訴期間之計算係以檢察官收受判決正
本之日期為準。 
中　　華　　民　　國　　110 　年　　8 　　月　　27　　日
                                書記官     陳家欣
附錄本案論罪科刑法條： 
中華民國刑法第320條
意圖為自己或第三人不法之所有，而竊取他人之動產者，為竊盜
罪，處5年以下有期徒刑、拘役或50萬元以下罰金。
意圖為自己或第三人不法之利益，而竊佔他人之不動產者，依前
項之規定處斷。
前二項之未遂犯罰之。